# 陈版主，请问装修费用的摊销年限问题

提问人：244381403 时间：2023-09-12 12:20:06
@chenyiwei 陈版主
如果公司搬到一个新办公室，进行装修，想要按照 5 年对装修费用形成的长期待摊费用进行摊销，但是目前对此办公室只签署了 3 年的租赁合同，公司预计有极大可能延长租赁期。
@陈版主，一般来说，我们都是按照装修可以用年限和剩余租赁期孰短来确认摊销年限的，这样子按照 5 年进行对长期待摊费用进行摊销符合会计准则的要求吗？

回答人：chenyiwei
基于逻辑合理性的考虑，对租入房屋装修（长期待摊费用）的摊销年限不能超过剩余租赁期。
参考财政部发布的准则实施问答：http://kjs.mof.gov.cn/zt/kjzzss/ ... 0210610_3717408.htm。